臺灣臺中地方法院刑事判決　　　　　　　　　　　　九十三年度易字第一六七二號
　　公　訴　人　臺灣臺中地方法院檢察署檢察官
　　被　　　告　甲○○
　　選任辯護人　林春榮律師
　　　　　　　　楊大德律師
右列被告因傷害等案件，經檢察官提起公訴（九十三年度偵字第一○七四七號），本
院判決如左：
    主  文
甲○○以加害生命之事，恐嚇他人致生危害於安全，累犯，處拘役肆拾日，如易科罰
金，以佰元折算壹日；又傷害人之身體，累犯，處拘役伍拾伍日，如易科罰金，以
佰元折算壹日。應執行拘役玖拾日，如易科罰金，以佰元折算壹日。
    事  實
一、甲○○曾因誣告案件，經本院於民國八十七年八月十八日，以八十七年度訴字第
    一○○二號判處有期徒刑四月，復經臺灣高等法院臺中分院於八十八年二月十日
    ，以八十七年度上訴字第二四四八號駁回其上訴，嗣經最高法院於九十年四月十
    八日，以九十二年度臺上字第二二六二號駁回其上訴，而告確定，甫於九十一年
    二月十六日執行完畢。其猶不知悔改，於九十三年五月十七日晚上十時十分許，
    在其臺中市○區○○里○○街三六四號五樓住處之三、四樓層之樓梯間，因與居
    住該址四樓之丁○○，在上、下樓梯間，發生擦撞，致其心生不悅。甲○○乃基
    於恐嚇之犯意，向丁○○恐嚇稱：「你死定了，我朋友在樓下等，我叫他來打死
    你」等語。甲○○隨以大聲呼叫及撥打行動電話之方式，要求居住在同址五樓之
    三，在該址樓下正欲出門之不知情之其友人乙○○上樓，甲○○即以此加害生命
    之事，恐嚇丁○○，使丁○○心生畏懼，致生危害於丁○○之安全。於乙○○尚
    未上樓之際，甲○○另基於傷害他人身體之犯意，接續以其所穿著之皮鞋頂端，
    踹踢丁○○右小腿二下，致使丁○○因而受有右小腿前側三分之一挫傷（七公分
    乘以二公分）之傷害。待乙○○應甲○○之要求上樓後，丁○○因誤以為乙○○
    係應甲○○之要求，前來毆打伊，而心生畏懼，乃主動向乙○○道歉，並表示係
    伊遭甲○○踹傷。之後，乙○○始將甲○○勸離下樓離去。
二、案經丁○○訴由臺中市警察局第一分局報請臺灣臺中地方法院檢察署檢察官偵查
    起訴。
      理  由
一、(一)、訊據被告甲○○固不否認：曾於右揭時地，因與告訴人丁○○發生擦撞，進
    而與告訴人發生口角。之後，案外人乙○○曾到場將其勸離現場之事實，然矢口
    否認有何恐嚇及傷害犯行，辯稱：其與告訴人間並無任何怨隙，係因告訴人於右
    揭時地，撞到其胸部，雙方始起口角，其並無傷害及恐嚇告訴人。之後，在該址
    樓下，正欲出門之案外人乙○○係自行上樓關切，其並無以大聲呼叫，及撥打行
    動電話之方式，要求案外人乙○○上樓云云。(二)、惟查：１、告訴人所提行政院
    衛生署臺中醫院驗傷診斷書一紙，業經被告否認該文書之證據能力。本院認該紙
    驗傷診斷書並非屬該醫院之一般診療紀錄，而係該院應告訴人之要求，而製作交
    付予告訴人，憑以提出本件告訴，故應非屬刑事訴訟法第一百五十九條之四第二
    款所稱之從事業務之人於業務上或通常業務過程所須製作之紀錄文書、證明文書
    ，而不具有證據能力，合先敘明。２、被告右揭犯罪事實，已據證人即告訴人丁○○於九十三年八月三十一日本院審理時，結訴綦詳（參本院卷第五○頁至第五
    二頁、第五六頁、第五七頁）。且告訴人曾於九十三年五月十七日晚上十一時四
    十分許，至行政院衛生署臺中醫院急診，經該院醫師診斷受有右小腿前側三分之
    一挫傷（七公分乘以二公分）之傷害，且該傷勢有可能係遭他人以腳踹傷所致等
    情，有該院九十三年八月五日中醫歷字第○九三○○○六九八三號函及所檢附之
    告訴人病歷一份附於本院卷第三六頁至第四三頁可稽。３、證人乙○○於九十三
    年八月三十一日本院審理中結稱：「當晚我在樓下，被告在樓上先大喊叫我，之
    後又打手機給我。我（上樓）到達時，就將被告與告訴人隔開，告訴人一直跟我
    對不起，我跟他說沒什麼事。告訴人有跟我說被告踢他的腳，並掀右腳給我看一
    下，告訴人腳好像有流點血（參本院卷第五二頁至第五七頁）。」等語，核與被
    告所辯：其與告訴人發生口角後，在該址樓下，正欲出門之證人乙○○係自行上
    樓關切，其並無以大聲呼叫，及撥打行動電話之方式，要求證人乙○○上樓云云
    不符，而與告訴人結稱：在被告以上開言語恐嚇伊後，在證人乙○○上樓後，伊
    因誤以為證人乙○○係應被告之要求，前來毆打伊，而心生畏懼，乃主動向證人
    乙○○道歉，並表示係伊遭被告踹傷。之後，證人乙○○始將被告勸離下樓離去
    等語相吻。證人乙○○雖未親眼目睹被告對告訴人為上開傷害及恐嚇犯行，然由
    證人乙○○係於被告與告訴人爭執後，即刻到達現場，告訴人立即主動向證人乙○○道歉，且向證人乙○○表示係伊遭被告踢傷，並向證人出示伊遭被告傷害之
    處等情，應堪認告訴人上開指述，應屬實情，堪值採信。４、況被告與告訴人均
    供承：彼此在案發之前，並無相識，亦無仇怨等情（參本院卷第一三八頁、偵查
    卷第十四頁背面），是告訴人衡情應無甘冒誣告及偽證重罪之險，故意撰詞誣陷
    被告。５、至被告辯稱：證人乙○○因與證人即告訴代理人戊○○有所勾串，證
    人乙○○始為不利於其之證述云云。惟證人乙○○於九十三年十月六日本院審理
    時，已明白結稱：告訴代理人戊○○並未就本案與渠有所勾串，僅有告知渠：本
    案應據實證述，否則會犯偽證罪。反而是在檢察官未開庭前，被告曾要求渠開庭
    時，要講她的好話（參本院卷第一二九頁至第一三二頁）等語，核與證人即告訴
    人代理人戊○○於九十三年十月六日本院審理時，結稱：彼並未就本案，與證人
    乙○○有所勾串，彼僅曾好心提醒證人乙○○就本案，應據實證述，否則渠會犯
    偽證罪（參本院卷第一二三頁、第一二四頁、第一三二頁）等語相符。是被告上
    開所辯，應無可取。６、被告固聲請傳訊於九十三年五月十七日晚上十一時四十
    分許，為告訴人診斷受傷情形之醫師，憑以證明：告訴人當晚與其發生口角後，
    並未受有何傷害之事實。本院認縱使訊問該醫師，亦僅得證明：告訴人當晚前往
    急診時之情形，並無從證明：告訴人當晚與被告發生爭執後，究竟有無受有傷害
    之事實。況告訴人當晚前往急診時之情形，業已明確記載於告訴人之上開病歷上
    ，爰就被告此部分證據聲請，予以駁回。７、綜上等情，足認被告上開所辯，核
    與證人丁○○、乙○○及戊○○等三人之結述不符，顯係其事後卸責之詞，洵無
    足採。是本件事證明確，被告犯行堪予認定。
二、(一)、核被告所為，係犯刑法第三百零五條恐嚇罪與同法第二百七十七條第一項傷
    害罪。被告接續二次以腳踢傷告訴人之行為，時間緊接，侵害同一法益，且觸犯
    同一罪名，為接續犯，應包含論以傷害一罪。其所犯恐嚇與傷害二罪間，犯意各
    別，行為互殊，應予分論併罰。被告曾因誣告案件，經本院於八十七年八月十八
    日，以八十七年度訴字第一○○二號判處有期徒刑四月，復經臺灣高等法院臺中
    分院於八十八年二月十日，以八十七年度上訴字第二四四八號駁回其上訴，嗣經
最高法院於九十年四月十八日，以九十二年度臺上字第二二六二號駁回其上訴，
    而告確定，甫於九十一年二月十六日執行完畢，有臺灣臺中地方法院檢察署刑案
    資料查註紀錄表、臺灣高等法院被告全國前案紀錄表各一紙在卷可按。其五年以
    內再犯本件有期徒刑以上之罪，為累犯，應依刑法第四十七條規定，加重其刑。
    (二)、爰審酌：被告正值青壯，大學肆業，係因一時衝動，致犯本罪，其犯罪手段
    非屬平和，具有暴力性。迄今尚未與告訴人達成民事和解，告訴人身心已因被告
    之恐嚇及傷害犯行有損，而告訴人所受之傷害尚屬輕微，暨其犯罪後否認犯行，
    態度不佳等一切情狀，分別量處如主文所示之刑，及均諭知易科罰金之折算標準
    ，並定其應執行之刑及易科罰金之折算標準。
據上論斷，應依刑事訴訟法第二百九十九條第一項前段，刑法第二百七十七條第一項
、第三百零五條、第四十七條、第四十一條第一項前段、第五十一條第六款，罰金罰
鍰提高標準條例第一條前段、第二條，判決如主文。
本案經檢察官丙○○到庭執行職務。
中      華      民      國      九十三      年      十    月    二十    日
                                    臺灣臺中地方法院刑事第十二庭
                                        審判長法  官   吳  進  發
                                              法  官   劉  兆  菊
                                              法  官   唐  敏  寶
右正本證明與原本無異。
如不服本判決，應於送達後十日內向本院提出上訴狀（須附繕本），上訴於臺灣高等
法院臺中分院。
                                              書記官
中      華      民      國      九十三      年      十    月    二十    日
附錄論罪科刑法條
刑法第二百七十七條第一項
傷害人之身體或健康者，處三年以下有期徒刑、拘役或一千元以下罰金。
刑法第三百零五條
以加害生命、身體、自由、名譽、財產之事，恐嚇他人致生危害於安全者，處二年以
下有期徒刑、拘役或三百元以下罰金。
